【裁判字號】    99,抗,25
【裁判日期】    990129
【裁判案由】    聲明異議
【裁判全文】
臺灣高等法院民事裁定                    99年度抗字第25號
抗  告  人  阿瑪狄斯設計有限公司
法定代理人  甲○○
上列抗告人因與相對人乙○○間聲請假扣押異議事件，對於中華
民國98年11月25日臺灣板橋地方法院98年度執事聲字第110號裁
定提起抗告，本院裁定如下：
    主  文
抗告駁回。
抗告訴訟費用由抗告人負擔。
    理  由
一、本件抗告意旨略以：按債權人就「請求」及「假扣押之原因
    」均有釋明之責，必待提出釋明而尚有不足，始得供擔保以
    補釋明之不足，倘債權人未就「請求」或「假扣押之原因」
    為任何釋明，縱其陳明願供擔保，仍不得准其供擔保以補釋
    明之欠缺，其假扣押之聲請自不應准許。本件相對人聲請就
    抗告人之財產為假扣押，就假扣押原因僅稱「茲聞債務人有
    隱匿財產之情事，為此願供擔保聲請假扣押」未提出任何證
    據釋明，此部分釋明即有欠缺，揆諸前揭說明，相對人雖陳
    明願供擔保，亦不能補釋明之欠缺，應認相對人聲請假扣押
    之要件尚有未合，不應准許，原法院98年度司裁全字第11 9
    號裁定為准許假扣押，自有未洽，抗告人對該裁定聲明異議
    ，原裁定為駁回抗告人之異議，亦有不當，爰依法提起抗告
    ，以求救濟等語。
二、按債權人就金錢請求或得易為金錢請求之請求，欲保全強制
    執行者，得聲請假扣押；假扣押非有日後不能強制執行或甚
    難執行之虞者，不得為之；請求及假扣押之原因，應釋明之
    ；前項釋明如有不足，而債權人陳明願供擔保或法院認為適
    當者，法院得定相當之擔保，命供擔保後為假扣押，民事訴
    訟法第522條第1項、第523條第1項及第526條第1項、第2項
    等規定甚明。所謂「請求之原因事實」，即本案請求所由發
    生之原因事實；「假扣押之原因」係指債務人日後有不能強
    制執行或甚難執行之虞，或應在外國為強制執行之情形。所
    謂釋明，乃當事人提出證據，使法院產生較薄弱之心證，信
    其主張大致真實之義，與當事人為證明者，須提出證據，使
    法院產生強固心證，確信為真實者，程度有所不同。
三、經查，相對人就其主張對於抗告人有工資、資遣費、預告工
    資、失業給付補償等合計新臺幣860,140元之債權，業據其
    提出相對人公司出具之非志願離職證明書影本為證（見原法
    院98年度司裁全字第119號卷第9頁），依該非志願離職證明
    書所示，抗告人公司記載相對人離職原因為「因公司（即抗
    告人）虧損不斷調整人力縮編」等語，是相對人已就假扣押
    「請求原因」為一定之釋明。又相對人於聲請狀陳明：「經
    多次催討，對方（即抗告人）置之不理，且本人也於98年3
    月16日起訴，同年7月24日上午10點05分開調解庭，也未出
    席」、「本人深怕債務人（即抗告人）只要以老婆或親人名
    義再申辦一個新公司，舊公司收起來就好了，本人將求償無
    門，告也是白告的」等語，並提出之支付命令聲請狀、原法
    院98年度司促字第10553號支付命令及三重簡易庭98年度司
    重勞調字第20號調解通知書書證影本（見同上卷第4、6至8
    頁）以為釋明。又相對人主張抗告人已無任何財產乙節，亦
    為抗告人所不爭，是相對人已就抗告人日後有不能或甚難執
    行之虞有所釋明，雖其釋明尚有不足，然相對人既陳明願提
    供擔保以補釋明之不足，則原法院司法事務官因而酌定相當
    擔保金額，准許相對人供擔保後對於抗告人之財產為假扣押
    ，尚無不合。抗告人對該裁定聲明異議，原裁定駁回抗告人
    之異議，亦無不當。抗告意旨指摘原裁定不當，聲明廢棄，
    為無理由，應駁回其抗告。
四、據上論結，本件抗告為無理由。爰裁定如主文。
中    華    民    國    99    年    1    月     29    日
                    民事第七庭
                        審判長法  官   鄭三源
                              法  官   邱  琦
                              法  官   呂太郎
正本係照原本作成。
不得再抗告。
中    華    民    國    99    年    2     月    3     日
                              書記官   黃千鶴

司法院資訊處製作；財團法人民間司法改革基金會備份。
